臺灣雲林地方法院刑事裁定
111年度撤緩字第21號
聲  請  人  臺灣雲林地方檢察署檢察官
受  刑  人  葉祥熙



上列聲請人因受刑人即被告過失致死案件（臺灣南投地方法院10
9年度審交訴字第9號），聲請撤銷緩刑之宣告（111年度執聲字
第227號），本院裁定如下：
    主  文
葉祥熙之緩刑宣告撤銷。
    理  由
一、聲請意旨略以：受刑人葉祥熙前因過失致死案件，經臺灣南
    投地方法院於民國109年5月14日以109年度審交訴字第9號判
    決判處有期徒刑6月，緩刑2年，並應於判決確定後6個月內
    ，向國庫支付新臺幣（下同）10萬元，並於109年6月15日確
    定在案。受刑人雖於109年5月8日已依調解筆錄賠償被害人
    等280萬元，惟受刑人迄今仍未向國庫支付10萬元，且經檢
    察官合法傳喚通知受刑人，受刑人均未到案說明，違反刑法
    第74條第2項第4款之規定，情節重大，足認原宣告之緩刑難
    收其預期效果，有執行刑罰之必要，合於刑法第75條之1第1
    項第4款規定得撤銷緩刑宣告之原因，爰依刑事訴訟法第476
    條規定聲請撤銷緩刑等語。
二、緩刑之宣告應撤銷者，由受刑人所在地或其最後住所地之地
    方法院檢察官聲請該法院裁定之，刑事訴訟法第476 條定有
    明文。查受刑人現戶籍住址為雲林縣○○鎮○○○街00○0號，有
    其個人戶籍資料（完整姓名）查詢結果在卷可稽，故本院有
    管轄權，合先敘明。
三、緩刑宣告，得斟酌情形，命犯罪行為人向公庫支付一定之金
    額；又受緩刑之宣告，而有違反第74條第2 項第1 款至第8 
    款所定負擔情節重大，足認原宣告之緩刑難收其預期效果，
    而有執行刑罰之必要者，得撤銷其宣告，刑法第74條第2 項
    第4 款、第75條之1 第1 項第4 款分別定有明文。經查：
㈠、受刑人前因過失致死案件，經臺灣南投地方法院於109年5月1
    4日以109年度審交訴字第9號判處有期徒刑6月，緩刑2年，
    並應依如附件所示之內容（即臺灣南投地方法院109年度司
    調字第67號調解成立筆錄內容）支付損害賠償，另應於判決
    確定後6個月內，向國庫支付10萬元，並於109年6月15日確
    定在案，此有該案刑事判決書、臺灣高等法院被告前案紀錄
    表在卷可稽。
㈡、惟受刑人於該判決確定後，雖就賠償被害人BACH THI LAN及
    告訴人PHAM THI TRAMY部分，已依臺灣南投地方法院109年
    度司調字第67號調解成立筆錄內容，於109年5月8日全數給
    付，有兆豐國際商業銀行兆豐城中電匯證實書、即期匯率表
    在卷可查，然就前開支付國庫部分，經臺灣南投地方檢察署
    8次傳喚受刑人到案執行，上開執行傳票分別於109年7月13
    日、8月31日、9月28日、10月27日、11月20日、110年1月8
    日、3月9日、111年2月11日寄存送達受刑人前開戶籍地所在
    之警察機關（雲林縣警察局虎尾分局虎尾派出所），且經電
    話多次聯繫或囑託雲林縣警察局虎尾分局虎尾派出所員警查
    訪受刑人均無著，而受刑人亦均未遵期到案執行等情，有臺
    灣南投地方檢察署刑事執行案件進行單、送達證書、公務電
    話紀錄表、雲林縣警察局虎尾分局111年2月16日雲景虎偵字
    第1110002042號函暨檢陳員警職務報告書附卷可憑。是執行
    機關於緩刑期間多次合法通知、聯繫受刑人，均未獲置理。
    再者，受刑人均未親自前往臺灣南投地方檢察署向執行機關
    主動提出任何無法遵期履行之說明，或是表達繳交金錢予國
    庫之具體期程、實際作為等。
㈢、另受刑人前於111年4月14日因另案(111年度偵緝字第182號)
    經臺灣雲林地方檢察署通緝到案，其於該案之警詢、偵訊時
    ，就地址之部分，均表示為雲林縣○○鎮○○○街00○0號，且於
    偵訊時陳述：可以寄到我的戶籍地，如果戶籍地退信的話會
    寄存在分局，分局的員警會通知我去拿等語，此有受刑人之
    111年4月14日警詢、偵訊陳述為憑(111偵緝182卷第11、31
    至32頁)，業經本院調卷核閱無訛，是受刑人於111年4月14
    日，明確供述其聯絡地址為雲林縣○○鎮○○○街00○0號，且未
    陳報其餘住居所。又本院傳喚受刑人於111年5月11日到庭說
    明，然其並未到案為之。復本院再次傳喚受刑人於111年5月
    24日到庭說明，受刑人到案後表示：我還沒向國庫支付10萬
    元。我收到判決書後，有打電話詢問南投地檢執行科是否能
    分期，他們說無法分期，但如果無法分期，我繳不出來，他
    們說要自己想辦法。南投地檢署多次通知我去，我都沒有去
    。我手機有顯示南投的未接來電，但他們打來我都在工作，
    沒辦法接電話，他們有留語音叫我回電，我有回撥，但他們
    已經下班了。我那時沒有想過親自去南投地檢跟他們說明我
    當時的經濟狀況，因為電話中他們說沒辦法分期，我就沒去
    找他們了。賠償給告訴人之280萬元，主要是保險公司處理
    ，我自己負擔的部分，僅有事故發生時所包的白包。另我沒
    有把新的地址即雲林縣斗六市樂利街的地址，主動告知南投
    地檢執行科。針對本案的部分，希望可以不要撤銷緩刑，我
    不是不繳，如果讓我分期的話，我可以繳得出來。我現在1
    個月能分期繳的金額約2至3萬元等語(本院卷第44至46頁)，
    可知受刑人當時僅以電話向臺灣南投地方檢察署執行科之人
    員表示欲以分期方式為之，然而後續未主動親自前往臺灣南
    投地方檢察署陳報有何履行之困難或向執行機關尋求其他替
    代方法，且受刑人知悉臺灣南投地方檢察署多次通知其前往
    執行科、多次以電話方式聯繫，惟其均未積極配合到案，僅
    陳稱：我回撥電話時，臺灣南投地方檢察署人員已經下班等
    語，顯見受刑人無履行前開緩刑宣告所命負擔之誠意與意願
    。又上開未支付國庫之數額非低，故本院認受刑人違反第74
    條第2 項第4 款所定負擔，實屬情節重大，原判決宣告之緩
    刑顯難收其預期效果，應認有執行刑罰之必要，核與刑法第
    75條之1 第1 項第4 款之規定相符，自應撤銷受刑人所犯前
    揭案件之緩刑宣告。從而，本件聲請於法有據，應予准許。
四、依刑事訴訟法第476 條，刑法第75條之1 第1 項第4 款，裁
    定如主文。
中　　華　　民　　國　　111 　年　　5 　　月　　26　　日
                  刑事第八庭  法  官  蕭孝如
以上正本證明與原本無異。
如不服本裁定，應於裁定送達後5 日內向本院提出抗告狀（須附
繕本）。
                              書記官  鄭庭羽
中　　華　　民　　國　　111 　年　　5 　　月　　26　　日